臺灣新竹地方法院民事判決　九十一年度竹小字第一九三號
　　原　　　告　台新國際商業銀行
　　　　　　　　股份有限公司
　　法定代理人　丙○○
　　訴訟代理人　乙○○
　　被　　　告　甲○○
右當事人間返還消費借貸款事件，本院判決如左：
    主      文
被告應給付原告新台幣貳萬壹仟零貳拾伍元，及自民國九十年二月六日起至清償日止
，按年息百分之二十計算之利息。
訴訟費用新台幣肆佰陸拾壹元由被告負擔。
本判決第一項得假執行。
    理由要領
一、原告主張被告於民國八十八年五月間向原告申請辦理信用卡，訂立信用卡使用契
    約，並領用為正卡持卡人（卡號0000000000000000號），依約
    被告均得於特約商店持卡簽帳消費，但應於繳款截止日前向原告清償，逾期應給
    付年息百分之二十計算之利息。同時依該信用卡使用契約，被告應妥善保管及使
    用信用卡，不得轉借、轉讓或以其他方法將信用卡轉讓予第三人或交其使用，若
    違反此義務而致發卡銀行（即原告）遭受損害，概由持卡人負責。詎被告於九十
    年三月五日向原告表示其信用卡並未遺失，惟於同年一月十四日、同年月十七日
    間三筆之信用卡簽帳並非其本人之消費，金額總計為二萬一千零二十五元。然查
    截至被告向原告表示前述帳款非其本人消費為止，該信用卡均「未遺失」並處於
    被告之有效管理中，故於此信用卡有效期間內生之消費，均屬正常之交易，原告
    自應依與持卡人間之約定及VISA國際組織之相關規定，使持卡人簽帳消費等同於
    現金交易，並負有擔保持卡人付款之義務而給予特約商店簽帳交易授權碼，以協
    助持卡人完成該信用卡簽帳交易，且須先行代持卡人墊付該交易款項予特約店，
    故被告自應依前述信用卡使用契約負完全清償責任。此外，原告於知悉被告對於
    爭執消費帳款之聲明後，經核對該三筆消費簽帳單上之簽名與被告本人之簽名均
    為「甲○○」且極為相似，同時由系爭消費簽帳單所刷印之卡面亦可知其係以真
    卡所為之消費。綜上各點所述，系爭消費既係以真卡進行交易，該信用卡又一直
    處於被告之占有管理中，原告於處理系爭信用卡交易帳款已盡善良管理人注意義
    務，而被告拒絕清償又係無理由，被告自應給付原告二萬一千零二十五元及自原
    告墊款日之翌日起至清償日止，按年息百分之二十計算之利息等語。並提出與所
    述相符之信用卡契約書、被告聲明書、消費簽帳單（以上均為影本）等件為證。
    被告則未到庭為陳述，亦未提出任何書狀以供本院審酌。
二、經查：被告曾與原告訂立信用卡使用契約之事實，有信用卡申請書影本乙紙在卷
    可稽，堪信為真。被告雖對於九十年一月十四日、同年月十七日間三筆之信用卡
    消費款項金額合計二萬一千零二十五元有所疑問，而於九十年十二月二十七日提
    出聲明書，然細究前開聲明書持疑原因項目，僅記載「本人要求暫時不付款」，
    並未否認為其本人持卡消費、否認交由第三人使用、爭執當日無至系爭商店消費
    ，或非以其所領用之卡片消費，且其經合法通知亦未到庭爭執前開事項。參諸系
    爭三筆消費簽帳單上之筆跡，與被告所書寫之信用卡申請書、聲明書上之簽名，
    以肉眼進行比對，亦大致類似，則原告主張前開消費為被告本人所為，尚非無據
    。又被告並未通知卡片有被竊、遺失或其他喪失占有之情形，且依其中九十年一
    月十七日鑫鑽行一萬七千四百元之消費簽帳單，係以手刷方式為之，將卡面狀況
    顯示於簽帳單上，其簽帳單上情形亦與被告所持卡片狀況相符，足徵前開三筆消
    費，應以被告所持有之真卡消費。縱認前開消費非被告本人所為，其依兩造間信
    用卡契約書第五條第二項所載，亦應妥善保管及使用信用卡，不得讓與、轉借、
    提供擔保或以其他方式將信用卡之占有轉讓予第三人或交其使用。則前開消費既
    係以真卡進行消費，被告又未依前開契約書第十九條之規定通知原告，應認乃是
    被告未盡妥善保管卡片之義務而為第三人所使用，依契約書第五項之約定，其對
    於致生之應付帳款，亦應負清償責任。綜上所述，原告之主張，即有理由，應予
    准許。
三、本件係小額訴訟程序為被告敗訴之判決，爰依職權宣告假執行。
四、訴訟費用負擔之依據：民事訴訟法第七十八條。
中　　　華　　　民　　　國　　 九十一 　　年　 　八　　　月　　十六　 　日
                                  臺灣新竹地方法院新竹簡易庭
~B法　　　官　張宏節
右為正本，係照原本作成。
如對本判決上訴，須於判決送達後廿日內向本院提出上訴狀。
~B法院書記官　林美足
中　　　華　　　民　　　國　   九十一 　　年　 　八　　　月　  十六   　日
